Inventaris van het archief van Pieter Steyn, 1749-1772
Nationaal Archief, Den Haag
- Stukken waarvan het verband met het archief niet duidelijk is.
  - Niet-ambtelijk archief van Pieter Steyn, I.
    - Hollandse gewestelijke colleges en ambten, D.
      - Geschiedkundige verhandelingen over Hollandse Statencolleges en -ambten, 2.
        - Register houdende een door Pieter Steyn opgestelde index op de resoluties van de Staten van Holland en West-Friesland over de periode 1527-1760, betreffende het functioneren van de Staten en haar colleges., (1765); 506; 1 deel
          Dit deel vertoont grote overeenkomsten met de index in inventarisnummer 501, maar is hier niet geheel gelijk aan.
        - Register houdende een verhandeling van Pieter Steyn over de periode 1352-1768, op basis van het Groot Placcaatboek, het archief van de leen en registerkamer en resoluties van de Staten van Holland, betreffende de ambten van stadhouder en registermeester van de lenen, van charterbewaarder en grootzegelbewaarder van het gewest Holland, (1768); met: - alfabetische index op de verhandeling - lijst van de bijlagen - uittreksel uit de verhandeling - bijlagen, 1525-1768 - chronologische lijst van resoluties over de periode 1566-1767 - alfabetische index op de chronologische lijst van resoluties., 507; 1 deel
- Stukken behorend tot andere archieven.
  - Archief van Lodewijk Ernst, hertog van Brunswijk-Wolfenbüttel., I.
    - Missiven van raadpensionaris Pieter Steyn aan Lodewijk, hertog van Brunswijk-Wolfenbüttel., 1752-1772; 508-528; 19 stukken, 11 omslagen en 4 pakken
      1. Dit zijn de originele brieven, die door de executeurs-testamentair in 1783 aan dit archief zijn toegevoegd ingevolge bepalingen in het testament van Cornelia Steyn-Schellinger (zie bijlage I).
      2. De missiven zijn in het Frans.
      3. Een gedeelte der missiven is door Steyn afgeschreven en zit in zijn archief, zie hiervoor inventarisnummer 75.
      - 1752, 508; 2 stukken
        juni 9; november 29
      - 1753, 509; 1 omslag
        februari 5; maart 5, 14; april ?; mei 3, 4, 7; z.d. 2x
      - 1754, 510; 1 stuk
        november 25
      - 1755, 511; 1 omslag
        februari 16 (3 x), 17, 25; augustus 30; oktober 8; december 14, 20, 22, 26, 31 (2 x); z.d. 2 x
      - 1756, 512; 1 omslag
        januari 30; februari 14, 15, 17, 22, 23; maart 6; april 23; mei 5; augustus 25, 26; september 4, 26, ?; oktober 13, 18, 19; november 21
      - 1757, 513; 1 omslag
        februari 6; maart 11, 15, 17, 18, 22, 31; april 8, 29; juni 30; juli 17; december 16
      - 1758, 514; 7 stukken
        januari 24 (2 x); februari 25 (2 x); juli 18; augustus 29; december 17
      - 1759, 515; 1 omslag
        februari 1, 6, 16; maart 3, 7, 15, 29; juni 16, 19, 20 (2 x); september 19; oktober 4, 8; december ?; z.d. 2 x
      - 1760, 516; 4 stukken
        maart 15; juni 27, met bijlage; augustus 17
      - 1761, 517; 1 omslag
        januari 25, 27, 28, 29 (2 x); februari 1 (2 x), 2, 3; april 27, 28, 30 (2 x); mei 1 (2 x), 4, 10, 11, 12 (2 x), 13, 14, 16, 17, 29, 30; juni 16, 17 (2 x); december 18
      - 1762, 518; 1 omslag
        januari 28; februari 4, 17; maart 20; mei 27; oktober ?; december 2, 30; z.d. 1 x
      - 1763, 519; 1 omslag
        januari 30; februari 2, 3, (2 x), 18; maart 7, 30; april 20; z.d. 1 x
      - 1764, 520; 1 stuk
        februari 15
      - 1765, 521; 1 omslag
        maart 13, 14; juni 10, 11, 12, 13 (2 x), 14, 15, 17, ?, 20, 21, 22, 24, 25, 26, 27, 28; juli 3, 4, 5, ?, 6, 9, 10, ?, ?, 12, 15, 16, 17, 18, 19, 20, 21, 23, 24, ?, 26 (2 x), 28, 29 (2 x), 31; augustus 1, 3, 6, 7 (2 x), 9, 14, 15 (2 x), 16, 17, 19, 20, 21, 23; november 1; december 18 (2 x), 19 (2 x), 23, 26; z.d. 6 x
      - 1766, 522; 1 pak
        januari ?, 12, 14, 15, 22; februari 8; april 6, 10, 11, 24; mei 3, 7, 20, 21, 25, 26, 27, 28, 29, 30, 31; juni 2, 3, 5 (2 x), 6, 7, 8, 9, 10, 11, 13 (2 x), 14, 15, 17 (2 x), 18, 19 (2 x), 20, 23; juli 8, 9, 10, 11, 12, 13, 14 (3 x), 17, 18, 19, 20, 22, 23, 24, 25, 27, 29 (2 x), 30, 31; augustus 1, 3, 5, 6, 8, 9, 10, 11, 12, 13, 14, 15, 16, 19, 20, 21, 22, 23, 24, .25 (2 x), 27, 29 met bijlage; september 2, 3, 5, 8, 22, 25 (2 x); oktober 2 (2 x), 3, 4 (2 x), 10, ?, 11, 21 (4 x), 22, 24, 25, 26, 27 (3 x), 29; november 3, 6, 7, 10, 11 (2 x), 12 (2 x), 13, 15 (2 x), ?, 17, 18, 19, 22 (2 x), 23 (3 x), 25 (3x), 26, 27 (3 x), 28, 29; december 4, 11 (2 x), 13, 15, 25, 26, 28, 30; z.d. 25 x
      - 1767, 523; 1 pak
        januari 21 (2 x), 22, 23; februari 3, 4, 5, 6 (2 x), 16, 18 (2 x), 19, 22, 23, 24, 28; maart 1, 2, 9, 19, 27, 30; april 12, 30; mei 7 (2 x); juni 7, 9, 15, 17, 18, 19 (2 x), 20, 22, 23, 24, 25, 27, 28, 29; juli 1, 2, 3, 5, 6, 7, 10, 11, 12, 13, 14, 15, 17, 18, 19, 20, 21, 22 (2 x), 23, 24, 25, 26, 28, 29; augustus 1, 3, 4, 6, 7, 10, 11, 12, 13, 14, 17, 19, 20, 21, 23, 25 (2 x), 26, 28, 29, 30, 31; september 1 (2x), 2, 3, 4, 5 (2x), 6, 7, 8, 14, 16, 18, 21, 22, 25, 29; oktober 1, 3, 5 (2 x), 9 (2 x), 10, 18, 21, 22, 24 (2 x); november 1, 5, 7, 12, 16 (2 x), 17, 22, 24; december 26 (2 x), 27, 28; z.d. 13 x
      - 1768, 524; 1 pak
        januari 1, 13, 14 (2 x), 15 (2 x), 17, 22, 23, 25, 28, 29; februari 1, 2, 3, 5, 9, 10, 12, 13, 14, 16, 20, 23 (2 x), 28; maart 2, 3 (2 x), 7, 14, 16, 19, 26 (3 x), 28; april 3, 7, 10, 27, 29; mei 5 (2 x), 6, 16 met bijlage, 25, 26, 27, 29, 30, 31; juni 3, 5, 7, 8, 9, 10, 11, 12, 13, 14, ?, 16, 17, 18, 19 (2 x), 20, 21, 23 (2 x), 24, 25, 26, 27, 28, 29, 30; juli 1 (2 x), 2, 4, 7 (2 x), 8, 9, 11, 18, 21, 22, 24, 26, 27 (2 x), 28, 29, 31; augustus 11, 17, 20, 30 (2 x)s 31; september 3, 4, 14, 20, 29, 30; november 4, 10, 22, 27, 30 (2 x); december 1, 7, 13 (2 x), 18, 23, 25, 30; z.d. 14 x
      - 1769, 525; 1 pak
        januari 1, 2, ?, 9, ?, 25; februari 1 (2 x), 4, 5, 6 (2 x), 7, 8, 12, 15, 18, 19, 22, 25, 26; maart 5, 9, 11, 12, 15, 22, 25 (2 x), 31; april 6 (2 x), 10; mei 22, 30, 31; juni 1, 2, 6, 7, 8, 9, 10, 12, 13, 14, 15, 16, 17, 18, 19, 20, 21, 22, 23, 24, 25, 26, 27, 28; juli 3, 4 (2 x), 5, 11, 26; augustus 3, 10, 16, 17, 30, 31; september 3, 10, 22; oktober 29; november 13, 14, 15; december 4, 14, 30; z.d. 8 x
      - 1770, 526; 1 omslag
        januari 6 (2 x), 20, 21, 24, 26; februari 5 (3 x), 17, 20 met bijlagen, 24 (2 x), 26; maart 2, 25, 28; april 13; mei 10; juni 18, 20, 22, 23; juli 18 (2 x), 19, 20, 21, 25; september 8; oktober 8, 11, 27; december 1, 2, 5, 13, 26; z.d. 1 x
      - 1771, 527; 1 omslag
        januari 4, 18; februari 27; maart 2, 17, 24, 30; april 19; mei 17; juni 2, 3, 4, 5, 7, 8, 11, 12 (2 x), 13, 14, 17, 18, 20, 21, 22, 23, 24, 25, 26, 28, 29; juli 2, 5 (2 x), 8, 16 (2 x), 17, 20, 22, 25 (2 x), 31; augustus 6, 9, 13, 17, 28; december 4, 13; z.d. 1 x
      - 1772, 528; 5 stukken
        februari 3; augustus 19; september 17; oktober 5, 7
    - Onderhandse akte waarbij Lodewijk hertog van Brunswijk op 29 augustus 1783 verklaart, alle brieven ontvangen van Pieter Steyn, te hebben overgedragen aan de executeurs-testamentair van Cornelis Steyn-Schellinger, in overeenstemming met haar testament., 529; 1 stuk
- Supplement op het archief van Pieter Steyn.
  - Missiven van Joseph Yorke, gezant van Groot-Brittannië in de Republiek aan Pieter Steyn, 1758, 1 en 27 augustus, 1761, 1 februari en 28 augustus; 530; 4 stukken.
    in het Frans.
  - Concept-missive van Pieter Steyn aan de bisschop van Luik om te bedanken voor zijn gelukwensen bij de geboorte van een dochter van prins Willen V en prinses Wilhelmina, 29 december 1770; 531; 1 stuk.
  - Foto van de koperen plaat van de kist waarin de familiepapieren van Steyn tot 1874 bewaard zijn geweest, (1963); 532; 1 stuk.
  - Missiven van Nederlandse vertegenwoordigers in het buitenland aan de Staten-Generaal en Hendrik Fagel, griffier van de Staten-Generaal verzameld door Pieter Steyn, 1748-1772; 533; 1 pak.
    : was Staten van Holland 2998.
  - Lijst van de ambten in Holland waarop de 200e penning moet worden betaald, z.d; 534; 1 stuk.
    : was coll. 1902
  - Concept ordonnantie van de Staten van Holland en West-Friesland voor de weeskamer van de stad Haarlem, 26 mei 1753; 535; 1 katern
  - Missive van P. Binckhorst, burgemeester van Hoorn, aan Pieter Steyn van 17 april 1770, betreffende het vieren van het paasfeest, 1770; met bijlagen, 1700, 1770, afschriften, 1770., 536; 3 stukken.
  - Register houdende:, - uittreksels uit plakkaten en resoluties over de regering van de Republiek, 1574-1588; - uittreksels uit de resoluties over de oorzaken van de oorlog tegen Spanje, 1573-1590; - beschrijving van het ambt van stadhouder, 1358-1753; - beschrijving van het ambt van registermeester van de lenen, 1579-1736; - beschrijving van het ambt van chartermeester, 1354-1736; - beschrijving van het ambt van grootzegelbewaarder, 1291-1629; Samengesteld in de; tweede helft van de 18e eeuw; 537; 1 deel
  - Register van de werkzaamheden die door de ambtenaren op het kantoor van de raadspensionaris verricht moet worden, 1759; met voorin een index, 538; 1 deel.
    Samengesteld door Samuel Cassa.
  - Register houdende resoluties van de Staten van Holland en West-Friesland en de Gecommitteerde Raden over belastingaangelegenheden, 1688-1759; 539; 1 deel.